【裁判字號】    97,訴,1749
【裁判日期】    970604
【裁判案由】    毒品危害防制條例
【裁判全文】
臺灣板橋地方法院刑事判決              97年度訴字第1749號
公  訴  人  臺灣板橋地方法院檢察署檢察官
被      告  甲○○
上列被告因毒品危害防制條例案件，經檢察官提起公訴（97年度
毒偵字第9953、3004號），被告於準備程序中對被訴之事實為有
罪陳述，本院合議庭裁定由受命法官獨任行簡式審判程序，判決
如下：
      主  文
甲○○所犯如附表所列之罪，分別處如附表所示之刑，應執行有
期徒刑壹年拾月。扣案之含海洛因殘渣袋壹個沒收銷燬之；分裝
杓壹支沒收。
      事  實
一、甲○○曾於民國91年間因施用毒品案件，經本院裁定觀察勒
    戒，因有續施用毒品傾，再經裁定送強治戒治，於91年11月
    27日經裁定停止戒治，所餘戒治期間付保護管束，而於92年
    3 月27日戒治期滿前執行完畢。另因違反毒品危害防制條例
    及槍砲彈藥刀械管制條例案件，經臺灣臺北地方法院、臺灣
    板橋地方法院分別判處有期徒刑6 月、10月及5 月，經定期
    執行有期徒刑1 年6 月確定，於民國96年2 月13日縮短刑期
    執行完畢。詎其猶不知悔改，而為下列施用毒品犯行:
  (一)96年12月5 日上午11時許，在臺北縣新莊市○○路56之1 號
    承洲起重行之員工休息區內，將第一級毒品海洛因摻入香煙
    內吸食之方式，施用第一級毒品海洛因一次。
  (二)96年12月5 日上午某時許，在臺北縣新莊市○○路56之1 號
    承洲起重行之員工休息區內，將第二級毒品甲基安非他命置
    入吸食器內吸食之方式，施用第二級毒品甲基安非他命一次
    。
  (三)96年1 月24日在臺北縣板橋市○○路8 號附近旁之公共廁所
    內，將第二級毒品甲基安非他命置入吸食器內吸食之方式，
    施用第二級毒品甲基安非他命一次。
  (四)96年1 月25日在臺北縣中和市○○路朋友住處，將第一級毒
    品海洛因摻入香煙內吸食之方式，施用第一級毒品海洛因一
    次。
二、嗣警於96年12月5 日下午2 時許因執行緝毒勤務，經甲○○
    同意後進入臺北縣新莊市○○路56之1 號承洲起重行宿舍內
    搜索，查扣甲○○所有供施用第一級毒品海洛因用之含海洛
    因殘渣袋1 個、分裝杓1 支，並經警採其尿液送鑑；復於97
    年1 月25日18時50分許，在臺北縣中和市○○路611 巷2 弄
    口因行跡可疑為警盤查後，經警徵其同意採其尿液送鑑。而
    上開2 次尿液鑑定結果，於鴉片類嗎啡及安非他命類甲基安
    非他命均呈陽性反應，始查悉上情。
三、案經臺北縣政府警察局新莊分局及中和分局分別報請臺灣板
    橋地方法院檢察署檢察官偵查起訴。
    理  由
一、上揭事實，業據被告於本院審理時坦承不諱，且被告分別於
    96 年12 月5 日及97年1 月25日為警依法採其尿液送驗，以
    酵素免疫分析法檢驗，及氣相層析質譜儀法確認檢驗結果，
    於鴉片類嗎啡、安非他命類甲基安非他命均呈陽性反應，有
    台灣檢驗科技股份有限公司於96年12月13日及97年2 月13日
    出具之濫用藥物尿液檢驗報告2 件附卷足稽，足徵被告自白
    與事實相符。又被告前有如本判決事實欄所示之施用毒品及
    強治戒治執行完畢之紀錄，有台灣高等法院被告前案紀錄表
    1 份在卷可按，是被告於前揭戒治執行完畢釋放後之5 年內
    ，再犯本件施用毒品之犯行至為灼然，本件事證已臻明確，
    應依法論科。
二、按海洛因、甲基安非他命分別為毒品危害防制條例第2 條第
    2 項第1 款、第2 款明定之第一級毒品及第二級毒品。是核
    被告上開所為，係犯毒品危害防制條例第10條第1 項之施用
    第一級毒品罪、同條第2 項之施用第二級毒品罪。被告持有
    第一、二級毒品海洛因及甲基安非他命後，進而施用，其持
    有之低度行為應被其施用之高度行為所吸收，均不另論罪。
    被告所犯上開4 罪，犯意各別，罪名互殊，應予分論併罰。
    又被告有如本判決事實欄所述論罪科刑之執行紀錄，有台灣
    高等法院被告前案紀錄表可按，其於有期徒刑執行完畢後5
    年內再犯上開有期徒刑以上之罪，為累犯，應依刑法第47條
    第1 項規定，加重其刑。爰審酌被告有因違反毒品危害防制
    條例案件接受刑之科處及執行之紀錄，猶施用海洛因、安非
    他命再犯本罪，顯見其自制力薄弱，且未衷心悛悔，漠視法
    令之禁制濫用藥品，應予非難，兼衡其施用海洛因、安非他
    命所生危害實以自戕健康為主，及其犯後坦承犯行，態度良
    好等一切情狀，分別量處如主文所示之刑，並定其應執行之
    刑。扣案含海洛因之殘渣袋1 個，因內含量微無法秤重且無
    法析離之海洛因，故不問屬於犯人與否，應依毒品危害防制
    條例第18條第1 項前段之規定宣告沒收銷燬之。另扣案之分
    裝杓1 支，則係被告所有供施用第一級毒品所用之物，業據
    其於審理時供明在卷，爰依刑法第38條第1 項第2 款之規定
    宣告沒收。
據上論斷，應依刑事訴訟法第273 條之1 第1 項、第299 條第1
項前段，毒品危害防制條例第10條第1 項、第2 項、第18條第1
項，刑法第11條前段、第47條第1 項、第38條第1 項第2 款、第
51 條 第5 款，判決如主文。
本案經檢察官王家春到庭執行職務。
中    華    民    國    97    年    6     月    4     日
                       刑事第六庭  法  官  古秋菊
以上正本證明與原本無異。
如不服本判決，應於判決送達後10日內，向本院提出上訴狀，上
訴於臺灣高等法院。
                                   書記官  陳永訓
中    華    民    國    97    年    6     月    4     日
附錄本案論罪科刑法條全文
毒品危害防制條例第10條：
施用第一級毒品者，處6 月以上5 年以下有期徒刑。
施用第二級毒品者，處3 年以下有期徒刑。
附表:
┌─┬───────┬─────────────────┐
│編│犯  罪  事  實│  宣    告    罪    刑            │
│號│              │                                  │
├─┼───────┼─────────────────┤
│ 1│本判決事實欄一│甲○○施用第一級毒品，累犯，處有期│
│  │(一)所示之犯行。│徒刑捌月。扣案之含海洛因殘渣袋壹個│
│  │              │沒收銷燬之；分裝杓壹支沒收。      │
│  │              │                                  │
├─┼───────┼─────────────────┤
│ 2│本判決事實欄一│甲○○施用第二級毒品，累犯，處有期│
│  │(二)所示之犯行。│徒刑伍月。                        │
├─┼───────┼─────────────────┤
│ 3│本判決事實欄一│甲○○施用第二級毒品，累犯，處有期│
│  │(三)所示之犯行。│徒刑伍月。                        │
├─┼───────┼─────────────────┤
│ 4│本判決事實欄一│甲○○施用第一級毒品，累犯，處有期│
│  │(四)所示之犯行。│徒刑捌月。                        │
└─┴───────┴─────────────────┘


司法院資訊處製作；財團法人民間司法改革基金會備份。
